【裁判字號】    99,簡上,52
【裁判日期】    990416
【裁判案由】    詐欺
【裁判全文】
臺灣板橋地方法院刑事判決              99年度簡上字第52號
上  訴  人  甲○○
即  被  告
上列上訴人因詐欺案件，不服本院刑事庭中華民國九十八年十二
月十一日九十八年度簡字第七二七二號第一審刑事簡易判決（聲
請簡易判決處刑案號：九十八年度偵字第一七五一四號、第一九
一七四號），提起上訴，本院管轄之第二審合議庭判決如下：
    主  文
上訴駁回。
    事  實
一、本件經本院管轄第二審之合議庭審理結果，認原審以被告即
    上訴人甲○○犯刑法第三十條第一項前段、第三百三十九條
    第一項之幫助詐欺取財罪，貳罪，各處拘役四十五日，如易
    科罰金，均以新臺幣一千元折算一日。應執行拘役八十日，
    如易科罰金，以新臺幣一千元折算一日。經核其認事用法及
    量刑均無不當，應予維持，並引用原審刑事簡易判決書記載
    之事實、證據及理由（如附件）。
二、上訴人即被告甲○○提起本件上訴，其上訴意旨略以：伊因
    看報紙，應徵接送車司機之工作，伊以電話與對方之娛樂及
    傳播公司聯絡，對方說日領二千五百元，工作內容為載小姐
    、先生到飯店，應徵時彼要檢驗伊是否符合標準，要求伊準
    備自己之履歷表、駕照影本、彰化銀行帳戶影本、金融卡原
    本等文件，並約在宜蘭縣宜蘭市○○路上之八十五度Ｃ將資
    料交予自稱「陳先生」之人，伊與彼碰面時，並未查驗對方
    證件，伊並未想到資料會被他人盜用，因為伊帳戶內只有六
    十幾元；伊太太彰化銀行帳戶部分是約在宜蘭火車站碰面，
    後來伊是在宜興路上之亞太電信門口，將資料給一個姓陸之
    成年男子，後來對方打電話跟伊要密碼，伊就將密碼告知彼
    ，該人是說錢會匯到伊提供之戶頭，看會不會會被凍結，伊
    因為另外有欠健保費，所以伊認為彼等是要這樣子測試伊之
    信用，並同意測試完之後卡片就會返還，伊並不知道彼等要
    證件及要測試之原因為何，伊交付上揭帳戶資料係受騙，並
    非故意幫助詐欺云云。經查：
  (一)關於被告上開辯解如何不可採之部分，已經原審判決於事實
    及理由欄中之二、(一)至(四)內予以詳細載明並逐一論駁明確，
    本院經核原審判決就此所認定之理由並無任何違背經驗法則
    或論理法則之處，被告就此仍執詞，空言否認犯罪，所為辯
    解並不足取。
  (二)按刑法第十三條第二項之故意，係以行為人對於構成犯罪之
    事實，預見其發生為要件，且其發生並不違背其本意，即學
    說上之間接故意，此指行為人對於構成犯罪之事實，預見其
    有發生（實現）之可能，因該犯罪事實之發生（實現）不違
    背其本意，乃予容認，任其發生（實現）之情形而言，此有
    最高法院四十五年台上字第八五二號判例、八十一年台上字
    第四五九○號判決足供參照。查被告於偵查中供承：「我當
    初是應徵接到小姐到宜蘭礁溪跟客人交易，擔任馬伕的工作
    。」（見九十八年度偵字第一七五一四號卷附三十五頁），
    本院審理中再供承：「之前我看報紙應徵接送車司機的工作
    ，後來我電話跟電話聯絡，對方說是娛樂及傳播公司，對方
    說日領二千五百元，他說是載小姐、先生到飯店．．。」等
    語，是被告於交付帳戶資料前，已經明知，其所應徵之工作
    為非法色情交易之馬伕無疑，故被告在交付帳戶資料時，自
    應知該等收取帳戶資料者係從事非法行為之人士，一般人均
    可能預見所交付帳戶資料有遭違法使用之危險，被告有此一
    預見仍交付，被告供稱：「當時我覺得可疑，我太太也覺得
    可疑，但當時帳戶內沒錢，所以沒想那麼多。」等語（見同
    上偵卷第三十六頁），本院審理時再供稱：「因為我想我帳
    戶裡面只有六十幾元。」等語，足見被告以所交付之帳戶資
    料中並無餘額可提領，主觀上認知，縱遭他人違法使用，對
    伊本人利益，並無損害，故為其所能容認，是被告交付上揭
    帳戶資料時，確有容認事後遭違法利用之犯罪故意。綜上，
    被告猶執陳詞提起本件上訴，為無理由。原審認被告罪證明
    確而為論罪科刑之判決，並無違誤，應駁回被告之上訴。
據上論斷，應依刑事訴訟法第四百五十五條之一第一項、第三項
、第三百六十八條、第三百七十三條，判決如主文。
本案經檢察官黃怡華到庭執行職務。
中    華    民    國    99    年    4     月    16    日
                  臺灣板橋地方法院刑事第十六庭
                          審判長法  官  王綽光
                                法  官  陳正昇
                                法  官  洪珮婷
以上正本證明與原本無異
不得上訴狀
                                書記官  許清秋
中    華    民    國    99    年    4     月    19    日
附錄本案論罪科刑法條全文：
刑法第三百三十九條第一項：
意圖為自己或第三人不法之所有，以詐術使人將本人或第三人之
物交付者，處五年以下有期徒刑、拘役或科或併科一千元以下罰
金。

司法院資訊處製作；財團法人民間司法改革基金會備份。
